hyph-utf8/tex/generic/hyph-utf8/patterns/hyph-gl.tex
.nano1a2 .nano1e2 .nano1i2 .nano1o2 .nano1u2 .nano1á2 .nano1é2 .nano1í2 .nano1ó2 .nano1ú2 
necro1a2 necro1e2 necro1i2 necro1o2 necro1u2 necro1á2 necro1é2 necro1í2 necro1ó2 necro1ú2 
.neo1a2 .neo1e2 .neo1i2 .neo1o2 .neo1u2 .neo1á2 .neo1é2 .neo1í2 .neo1ó2 .neo1ú2 
norte1a2 norte1e2 norte1i2 norte1o2 norte1u2 norte1á2 norte1é2 norte1í2 norte1ó2 norte1ú2 
octo1a2 octo1e2 octo1i2 octo1o2 octo1u2 octo1á2 octo1é2 octo1í2 octo1ó2 octo1ú2 
octa1a2 octa1e2 octa1i2 octa1o2 octa1u2 octa1á2 octa1é2 octa1í2 octa1ó2 octa1ú2 
omni1a2 omni1e2 omni1i2 omni1o2 omni1u2 omni1á2 omni1é2 omni1í2 omni1ó2 omni1ú2 
paleo1a2 paleo1e2 paleo1i2 paleo1o2 paleo1u2 paleo1á2 paleo1é2 paleo1í2 paleo1ó2 paleo1ú2 
para1a2 para1e2 para1i2 para1o2 para1u2 para1á2 para1é2 para1í2 para1ó2 para1ú2 
penta1a2 penta1e2 penta1i2 penta1o2 penta1u2 penta1á2 penta1é2 penta1í2 penta1ó2 penta1ú2 
piezo1a2 piezo1e2 piezo1i2 piezo1o2 piezo1u2 piezo1á2 piezo1é2 piezo1í2 piezo1ó2 piezo1ú2 
pluri1a2 pluri1e2 pluri1i2 pluri1o2 pluri1u2 pluri1á2 pluri1é2 pluri1í2 pluri1ó2 pluri1ú2 
poli1a2 poli1e2 poli1i2 poli1o2 poli1u2 poli1á2 poli1é2 poli1í2 poli1ó2 poli1ú2 
.pos2t1a2 .pos2t1e2 .pos2t1i2 .pos2t1o2 .pos2t1u2 .pos2t1á2 .pos2t1é2 .pos2t1í2 .pos2t1ó2 .pos2t1ú2 
.pre1a2 .pre1e2 .pre1i2 .pre1o2 .pre1u2         .pre1é2 .pre1í2 .pre1ó2 .pre1ú2 
.pro1a2 .pro1e2 .pro1i2 .pro1o2 .pro1u2 .pro1á2 .pro1é2 .pro1í2 .pro1ó2 .pro1ú2 
proto1a2 proto1e2 proto1i2 proto1o2 proto1u2 proto1á2 proto1é2 proto1í2 proto1ó2 proto1ú2 
pseudo1a2 pseudo1e2 pseudo1i2 pseudo1o2 pseudo1u2 pseudo1á2 pseudo1é2 pseudo1í2 pseudo1ó2 pseudo1ú2 
radio1a2 radio1e2 radio1i2 radio1o2 radio1u2 radio1á2 radio1é2 radio1í2 radio1ó2 radio1ú2 
retro1a2 retro1e2 retro1i2 retro1o2 retro1u2 retro1á2 retro1é2 retro1í2 retro1ó2 retro1ú2 
sobre1a2 sobre1e2 sobre1i2 sobre1o2 sobre1u2 sobre1á2 sobre1é2 sobre1í2 sobre1ó2 sobre1ú2 
semi1a2 semi1e2 semi1i2 semi1o2 semi1u2 semi1á2 semi1é2 semi1í2 semi1ó2 semi1ú2 
socio1a2 socio1e2 socio1i2 socio1o2 socio1u2 socio1á2 socio1é2 socio1í2 socio1ó2 socio1ú2 
.su2b1a2 .su2b1e2          .su2b1o2 .su2b1u2 .su2b1á2 .su2b1é2          .su2b1ó2 .su2b1ú2 
super1a2 super1e2 super1i2 super1o2 super1u2 super1á2 super1é2 super1í2 super1ó2 super1ú2 
supra1a2 supra1e2 supra1i2 supra1o2 supra1u2 supra1á2 supra1é2 supra1í2 supra1ó2 supra1ú2 
.tele1a2 .tele1e2 .tele1i2 .tele1o2 .tele1u2 .tele1á2 .tele1é2 .tele1í2 .tele1ó2 .tele1ú2 
termo1a2 termo1e2 termo1i2 termo1o2 termo1u2 termo1á2 termo1é2 termo1í2 termo1ó2 termo1ú2 
tetra1a2 tetra1e2 tetra1i2 tetra1o2 tetra1u2 tetra1á2 tetra1é2 tetra1í2 tetra1ó2 tetra1ú2 
topo1a2 topo1e2 topo1i2 topo1o2 topo1u2 topo1á2 topo1é2 topo1í2 topo1ó2 topo1ú2 
.tri1a2 .tri1e2 .tri1i2 .tri1o2 .tri1u2 .tri1á2 .tri1é2 .tri1í2 .tri1ó2 .tri1ú2 
tropo1a2 tropo1e2 tropo1i2 tropo1o2 tropo1u2 tropo1á2 tropo1é2 tropo1í2 tropo1ó2 tropo1ú2 
ultra1a2 ultra1e2 ultra1i2 ultra1o2 ultra1u2 ultra1á2 ultra1é2 ultra1í2 ultra1ó2 ultra1ú2 
xeno1a2 xeno1e2 xeno1i2 xeno1o2 xeno1u2 xeno1á2 xeno1é2 xeno1í2 xeno1ó2 xeno1ú2 
%
ti2o3qu ti2o3co bi1u2ní o2i3de o2i3dal deca2e3ment 2al. 2a2is. pe3r2e3mia hiper3r 
famili2a familia3r mini2a3tur para2u3gas paraí3so 
%
% Terceiras persoas do pasado perfecto
%
libero2u3 
atopo2u3 
enaxeno2u3 
%
2os. 2o3so. 2o3sos. 2o3sa. 2o3sas. 2o3samente. 
2i3co. 2i3cos. 2i3ca. 2i3cas. 
%
% O prefixo co
%
.co1a2 .co1e2 .co1i2 .co1o2 .co1u2        .co1é2 .co1í2 .co1ó2 .co1ú2 
%
% Formas do verbo coar con pronomes enclíticos
%
.co2ar 
.co2á2 
.co2abá 
.co2acerv 
.co2andro 
.co2ano 
.co2añar 
.co2año 
.co2art 
.co2etan 
.co2enci 
.co2erci 
.co2inci 
.co2ira 
.co2iro 
.co2ita 
%
co2a3gul 
co2á3gul 
co2a3la. 
co2a3las. 
co2a3lescen 
co2a3lición. 
co2a3licions. 
co2a3na. 
co2a3nas. 
co2antriñ 
co2a3ñadeir 
co2a3tí. 
co2a3tís. 
co2e3ficien 
co2e3lernos. 
co2e3llo. 
co2e3lla. 
co2e3llos. 
co2e3llas. 
co2e3lleir 
co2enll 
co2enxía 
co2e3sita. 
co2e3sitas. 
co2e3táne 
co2e3vo. 
co2e3va. 
co2e3vos. 
co2e3vas. 
co2i3dado 
co2iei 
co2imbra 
co2imbrá 
co2intreau. 
co2í3ña 
co2i3ña 
co2i3ñei 
co2i3pú. 
co2i3pús. 
co2i3ra. 
co2i3ras. 
co2i3raza 
co2i3ro. 
co2i3ros. 
co2i3ta. 
co2i3tas. 
co2i3tado. 
co2i3to. 
co2i3tos. 
co2i3tel 
co2i3tío. 
co2i3tus. 
co2u3c 
co2u3lomb 
co2u3try 
co2u3qui 
co2u3rel 
co2u3sa. 
co2u3sas. 
co2u3so. 
co2u3sos. 
co2u3selo 
co2u3tad 
co2u3to. 
co2u3tos. 
co2u3vini 
co2u3z 
%
% O prefixo des
%
.de2s1a2 .de2s1e2 .de2s1i2 .de2s1o2 .de2s1u2 .de2s1á2 .de2s1é2 .de2s1í2 .de2s1ó2 .de2s1ú2 
3se. 3s2es. 3sa. 3s2as. de3s2outr 3s2emos. 3s2edes. 3s2en. 
%
de3s2a3crali 
de3s2a3guisa 
de3s2a3lini 
de3s2a3ngr 
de3s2a3ñ 
de3s2a3rrollis 
de3s2astr 
de3s2a3zo 
de3s2e3c 
de3s2e3que 
de3s2e3guid 
de3s2e3la 
de3s2ensib 
de3s2e3ñ 
de3s2ert 
de3s2ért 
de3s2esper de4s3esperanz 
de3s2e3pér 
de3s2e3x 
de3s2é3x 
de3s2i3der 
de3s2ign 
de3s2ígn 
de3s2i3nenc 
de3s2ingr 
de3s2iste 
de3s2isti 
de3s2o3lac 
de3s2o3lad 
de3s2old 
de3s2o3lidari 
de3s2uetud 
de3s2sulf 
%
.des2abor 
.des2afia 
.des2afía 
.des2afío 
.des2air 
.des2emboc 
.des2embóc 
.des2empeñ 
.des2empéñ 
.des2enlac 
.des2enlaz 
.des2enlác 
.des2enláz 
.des2envol 
.des2envól 
.des2idia 
.des2ora 
%
% Excepcións ó prefixo in
%
.in2a3misib. 
.in2a3mov 
.in2a3ne. 
.in2a3nic 
.in2a3nid 
.in2á3nime 
.in2antes. 
.in2au 
.in2e3dia 
.in2é3dit 
.in2e3fab 
.in2e3narr 
.in2epc 
.in2ept 
.in2erc 
.in2ert 
.in2erm 
.in2erv 
.in2e3siv 
.in2e3xora 
.in2i3ci 
.in2i3cu 
.in2i3mig 
.in2i3miza 
.in2i3qui 
.in2o3cen 
.in2o3cui 
.in2o3cuo 
.in2o3cul 
.in2ó3cul 
.in2o3pia. 
.in2o3sili 
.in2o3sit 
.in2o3tróp 
.in2o3trop 
.in2uit 
.in2u3lase 
.in2u3lina 
.in2unda 
.in2u3sita 
.in2ú3til 
in2o4cular 
%
% Excepcións ó prefixo inter
%
.inter3r 
%
.inte3r2és. .inte3r2e3sa .inte3r2é3sa .inte3r2e3sá .inte3r2e3so .inte3r2é3so .inte3r2e3só .inte3r2ior .inte3r2i3no. .inte3r2i3nos. .inte3r2i3na. .inte3r2i3nas. .inte3r2i3nid 
%
% Os prefixos mal e ben
.be2n1a2 .be2ne2 .be2n1i2 .be2n1o2 .be2n1u2 .be2n1á2        .be2n1í2 .be2n1ó2 .be2n1ú2 
%
be3n2ign 
be3n2i3merí 
be3n2i3nés 
be3n2i3nes 
be3n2i3toíta 
%
.ma2l1a2 .ma2le2 .ma2l1i2 .ma2l1o2 .ma2l1u2 .ma2l1á2        .ma2l1í2 .ma2l1ó2 .ma2l1ú2 
%
.mal2abar 
.mal2abár 
.mal2aco 
.mal2acó 
.mal2armad 
.mal2ogr 
.mal2ura 
.mal2axa 
%
ma3l2a3cía 
ma3l2a3citan 
ma3l2a3gueñ 
ma3l2aio 
ma3l2aia 
ma3l2andrín 
ma3l2andrin 
ma3l2a3quita 
ma3l2ar. 
ma3l2a3res. 
ma3l2a3ria. 
ma3l2a3to. 
ma3l2a3tos. 
ma3l2a3ta. 
ma3l2a3tas. 
ma3l2a3tión 
ma3l2aui 
ma3l2eabl 
ma3l2eabil 
ma3l2eico 
ma3l2eolar 
ma3l2e3ta. 
ma3l2e3tas. 
ma3l2e3tín 
ma3l2e3teiro 
ma3l2eza 
ma3l2ia. 
ma3l2ian 
ma3l2i3cia 
ma3l2i3cios 
ma3l2ign 
ma3l2i3kita 
ma3l2inke 
ma3l2ó3fago 
ma3l2ó3nic 
ma3l2o3nato 
ma3l2o3nilue 
ma4l3ianq 
%
.mal1educ 
.mal1encar 
.mal1ensin 
.mal1entend 
%
% Excepcións ó prefixo poli
%
poli2u3r 
poli2o3me 
poli2arq 
poli2árq 
poli2éste 
poli2andr 
poli2antea 
expoli2 
%
% Excepcións ó prefixo post
%
pos3t2a. 
pos3t2as. 
pos3t2al. 
pos3t2ais. 
pos3t2a3llo 
pos3t2e. 
pos3t2es. 
pos3t2ear. 
pos3t2e3la. 
pos3t2e3las. 
pos3t2er. 
pos3t2erg 
pos3t2e3rid 
pos3t2e3rior 
pos3t2i3go 
pos3t2i3la 
pos3t2illón 
pos3t2ín. 
pos3t2i3te. 
pos3t2i3zo. 
pos3t2i3zos. 
pos3t2i3za. 
pos3t2i3zas. 
pos3t2os. 
pos3t2oiro 
pos3t2ó3ni 
pos3t2u3la 
pos3t2u3lo 
pos3t2u3le 
pos3t2u3ra. 
pos3t2u3ras. 
%
% Excepcións ó prefixo pre
%
.pre2amar 
% Formas do verbo prear con pronomes enclíticos
.pre2ar 
.pre2á2 
.pre2abá 
%
pre2as. 
pre2a3da. 
pre2a3das. 
pre2á2 
pre2abá 
pre2i3t 
pre2o3cup 
pre2o3cúp 
%
% Excepcións ó prefixo pro
%
pro2e3za 
pro2í3do 
pro2ust 
%
%O prefixo re
.re2a2 .ree2 .re2i2 .re2o2 .re2u2 .re2á2 .reé2 .re2í2 .re2ó2 .re2ú2 
%
% O prefixo sub: l, r e excepcións
.su2b3l .su2b3r 
%
% Formas do verbo subir con pronomes enclíticos
.su2b2i2 
.su2b2í2 
.sub2eriz 
.sub2orna 
%
.sub4lev 
.sub4lim 
%
su3b2e3la. 
su3b2e3las. 
su3b2é3rico 
su3b2e3rina. 
su3b2e3rinas. 
su3b2eroso 
su3b2iote 
su3b2ulado 
su3b2orno. 
su3b2ornos. 
su3b2urbio 
%
su3b4liminar 
su3b4repción 
su3b4reptici 
%
% Excepcións ó prefixo tri
%
tri2a3ga. 
tri2a3gas. 
tri2al. 
tri2a3les. 
tri2angul 
tri2á3sico. 
tri2estin 
tri2unf 
tri2unvir 
%
% Excepcións a varios prefixos que son terminacións verbais
%
2a3do. 2i3do. 
2a3da. 2i3da. 
2a3dos. 2i3dos. 
2a3das. 2i3das. 
2ando. 2indo. 
2ar. 2ir. 
%
2a3res. 2e3res. 2i3res. 
2armos. 2ermos. 2irmos. 
2ardes. 2erdes. 2irdes. 
2a3ren. 2e3ren. 2i3ren. 
%
2arme. 2erme. 2irme. 
2arte. 2erte. 2irte. 
2arlle. 2erlle. 2irlle. 
2arnos. 2ernos. 2irnos. 
2arvos. 2ervos. 2irvos. 
2arlles. 2erlles. 2irlles. 
%
2a3dor. 2e3dor. 2i3dor. 
2a3dora. 2e3dora. 2i3dora. 
2a3dores. 2e3dores. 2i3dores. 
2a3doiro. 2e3doiro. 2i3doiro. 
2a3doiros. 2e3doiros. 2i3doiros. 
2a3doira. 2e3doira. 2i3doira. 
2a3doiras. 2e3doiras. 2i3doiras. 
2a3deiro. 2e3deiro. 2i3deiro. 
2a3deiros. 2e3deiros. 2i3deiros. 
2a3deira. 2e3deira. 2i3deira. 
2a3deiras. 2e3deiras. 2i3deiras. 
2a3lo. 2e3lo. 2i3lo. 
2a3los. 2e3los. 2i3los. 
2a3la. 2e3la. 2i3la. 
2a3las. 2e3las. 2i3las. 
2a3rei. 2e3rei. 2i3rei. 
2a3rás. 2e3rás. 2i3rás. 
2a3rá. 2e3rá. 2i3rá. 
2a3remos. 2e3remos. 2i3remos. 
2a3redes. 2e3redes. 2i3redes. 
2a3rán. 2e3rán. 2i3rán. 
%
2a3ría. 2e3ría. 2i3ría. 
2a3rías. 2e3rías. 2i3rías. 
2a3ri1amos. 2e3ri1amos. 2i3ri1amos. 
2a3ri1ades. 2e3ri1ades. 2i3ri1ades. 
2a3rían. 2e3rían. 2i3rían. 
%
2a3de. 2e3de. 2i3de. 
%
2á3deo. 2é3deo. 2í3deo. 
2á3dea. 2é3dea. 2í3dea. 
2á3deos. 2é3deos. 2í3deos. 
2á3deas. 2é3deas. 2í3deas. 
%
2as. 2a3mos. 2a3des. 2an. 
2a3ba. 2a3bas. 2a3bamos. 2a3bades. 2a3ban. 
2a3ches. 2astes. 2a3ron. 
2es. 2e3mos. 2e3des. 2en. 
2a3se. 2a3ses. 2á3semos. 2á3sedes. 2a3sen. 
%
o3ar. o3ado. o3ada. o3ados. o3adas. o3ando. 
o3ares. o3armos. o3ardes. o3aren. 
o3arme. o3arte. o3arlle. o3arnos. o3arvos. o3arlles. 
o3alo. o3alos. o3ala. o3alas. 
o3ade. o3ádeo. o3ádea. o3ádeos. o3ádeas. 
o3as. o3amos. o3ades. o3an. 
o3aba. o3abas. o3abamos. o3abades. o3aban. 
o3aches. o3astes. o3aron. 
o3es. o3emos. o3edes. o3en. 
o3ase. o3ases. o3ásemos. o3ásedes. o3asen. 
%
e3ar. e3ado. e3ada. e3ados. e3adas. e3ando. 
e3ares. e3armos. e3ardes. e3aren. 
e3arme. e3arte. e3arlle. e3arnos. e3arvos. e3arlles. 
e3alo. e3alos. e3ala. e3alas. 
e3ade. e3ádeo. e3ádea. e3ádeos. e3ádeas. 
e3as. e3amos. e3ades. e3an. 
e3aba. e3abas. e3abamos. e3abades. e3aban. 
e3aches. e3astes. e3aron. 
e3es. e3emos. e3edes. e3en. 
e3ase. e3ases. e3ásemos. e3ásedes. e3asen. 
%
2i3mos. 2i3des. 
2ía. 2í3as. 2í3an. 
2ín. 2i3ches. 2iu. 2istes. 2i3ron. 
2i3se. 2i3ses. 2í3semos. 2í3sedes. 2i3sen. 
%
í3do í3da í3dos í3das 
%
.su3bir. .su3bindo. .su3bido. .su3bida. .su3bidos. .su3bidas. 
.su3bires. .su3birmos. .su3birdes. .su3biren. 
.su3bo. .su3bes. .su3be. .su3bimos. .su3bides. .su3ben. 
.su3bía. .su3bías. .su3b2i3amos. .su3b2i3ades. .su3bían. 
.su3bín. .su3biches. .su3biu. .su3bistes. .su3biron. 
.su3birei. .su3birás. .su3birá. .su3biremos. .su3biredes. .su3birán. 
.su3biría. .su3birías. .su3biriamos. .su3biriades. .su3birían. 
.su3ba. .su3bas. .su3bamos. .su3bades. .su3ban. 
.su3bise. .su3bises. .su3bísemos. .su3bísedes. .su3bisen. 
.su3bide. .su3bídeo. .su3bídea. .su3bídeas. 
%
a3er. a3endo. 
a3eres. a3ermos. a3erdes. a3eren. 
a3erme. a3erte. a3erlle. a3ernos. a3ervos. a3erlles. 
a3elo. a3elos. a3ela. a3elas. 
a3ede. a3édeo. a3édea. a3édeos. a3édeas. 
a3emos. a3edes. a3eron. 
a3ese. a3eses. a3esemos. a3esedes. a3esen. 
}
